【裁判字號】    98,訴,1362
【裁判日期】    990309
【裁判案由】    違反毒品危害防制條例
【裁判全文】
臺灣屏東地方法院刑事判決              98年度訴字第1362號
公  訴  人  臺灣屏東地方法院檢察署檢察官
被      告  甲○○
上列被告因違反毒品危害防制條例等案件，經檢察官提起公訴（
98年度毒偵字第1583號），被告於準備程序中就被訴事實為有罪
陳述，經本院告知簡式審判程序之旨，並聽取當事人意見後，本
院合議庭裁定由受命法官獨任依簡式審判程序審理，判決如下：
    主  文
甲○○施用第一級毒品，處有期徒刑柒月。又施用第二級毒品，
處有期徒刑伍月。應執行有期徒刑拾月。
    事  實
一、甲○○前於民國92年間，因施用毒品案件，經法院裁定送觀
    察勒戒後，認無繼續施用毒品傾向，而於92年10月20日執畢
    出所，並經臺灣屏東地方法院檢察署檢察官以92年度毒偵字
    第1604號為不起訴處分確定。又於93年間，因違反槍砲彈藥
    刀械管制條例、施用毒品等案件，分別經本院以93年度訴字
    第167 號判處有期徒刑5 年2 月、併科罰金新臺幣3 萬元，
    93年度訴字第888 號判處有期徒刑6 月與4 月（減刑後合併
    定應執行有期徒刑4 月），上開各罪接續執行至96 年8月15
    日假釋出監。詎其仍不知悔改，明知海洛因、甲基安非他命
    業經公告列為毒品危害防制條例之第一級、第二級毒品，不
    得持有、施用，竟基於施用第一級毒品之犯意，於98年6 月
    17日11時20分許，在屏東縣萬丹鄉○○村○○○路125 號住
    處內，以將海洛因粉末摻水置入所有針筒後注射血管之方式
    ，施用第一級毒品海洛因1 次。另基於施用第二級毒品之犯
    意，於98年6 月17日11時25分許，在上開地點，以將甲基安
    非他命放入所有玻璃球內燒烤後吸食煙霧之方式，施用第二
    級毒品甲基安非他命1 次。嗣於98年6 月19日10時30分許，
    甲○○在屏東縣萬丹鄉○○路○ 段216 號附近為警盤查，乃
    於具有偵查職權機關尚未發覺上揭施用毒品犯行前，主動向
    警方自首供出，進而接受本件裁判。
二、案經屏東縣政府警察局屏東分局報告臺灣屏東地方法院檢察
    署檢察官偵查起訴。
    理  由
一、本件係依刑事訴訟法第273 條之1 第1 項行簡式審判程序，
    其證據調查依同法第273 條之2 所定原不受審判外陳述排除
    之限制；又被告對於卷內各項證據亦不爭執證據能力，復無
    事證顯示有何違法取得或類此瑕疵之情，故卷內所列各項證
    據，自均有證據能力，合先敘明。
二、上揭犯罪事實，業據被告坦承不諱，又其於查獲後為警採集
    之尿液送驗結果，亦呈嗎啡及甲基安非他命陽性反應，有臺
    灣檢驗科技股份有限公司濫用藥物尿液檢驗報告、被告之尿
    液送驗代號與姓名對照表等件為憑（見警卷第11-12 頁）。
    是認被告之自白與事實相符，堪予採信，從而本件罪證明確
    ，被告犯行洵足認定，應依法論科。
三、按毒品危害防制條例就施用毒品者，只於「初犯」及「5 年
    後再犯」2 種情形有其追訴條件之限制，倘初犯後5 年內已
    再犯，縱第3 次或第3 次以上施用毒品之時間在初犯釋放5
    年後，仍與「5 年後再犯」有別，顯見其再犯率甚高，原實
    施之觀察勒戒或強制戒治未收實效，自應逕行追訴處罰（最
    高法院97年9 月9 日97年度第5 次刑事庭會議決議參照）。
    本件被告前於92年間因施用毒品而受觀察勒戒執行後，旋於
    93年間復因施用毒品經法院判刑，業如前述，並有前案紀錄
    表、刑案資料查註紀錄表各1 份可考，是依上揭說明，本案
    自應逕行追訴處罰。
四、按海洛因、甲基安非他命分別係毒品危害防制條例第2 條第
    2 項第1 款、第2 款所定第一級、第二級毒品。核被告所為
    ，係犯毒品危害防制條例第10條第1 項之施用第一級毒品罪
    、同條第2 項之施用第二級毒品罪。被告持有毒品之低度行
    為均應被施用之高度行為所吸收，不另論罪。被告所犯上開
    2 罪間，犯意個別、行為互殊，應分論併罰。被告於具有偵
    查職權機關尚未發覺本件施用毒品犯行前即主動供出，進而
    接受裁判等節，業據被告供承明確，並有本院公務電話紀錄
    所示員警說明查獲情形可證（見本院99年2 月25日審判筆錄
    第3 頁、本院卷第18頁），堪認前開供出犯行應合乎自首之
    要件，考量被告勇於面對司法，可徵悔悟之心，是依刑法第
    62條前段均減輕刑度。爰審酌被告已因施用毒品案件，迭經
    法院裁定送觀察勒戒、判刑執行，仍不知戒斷毒癮，猶繼續
    施用，且竟於假釋期間犯下本案，實不宜寬貸，惟念及被告
    尚知坦承罪行、犯後態度非劣等一切情狀，各量處如主文所
    示之刑，併依法定應執行刑，以資懲儆。
五、本件被告所有供其施用第一級毒品使用之注射針筒，以及施
    用第二級毒品使用之玻璃球，皆未扣案，且查獲前已遭丟棄
    而不復存在乙節，業經被告於本院審理中供述明確（見本院
    99年2 月25日審判筆錄第4 頁），自均無宣告沒收之必要，
    末此敘明。
據上論斷，應依刑事訴訟法第273 條之1 第1 項、第299 條第1
項前段，毒品危害防制條例第10條第1 項、第2 項，刑法第11條
前段、第62條前段、第51條第5 款，判決如主文。
本案經檢察官曾士哲到庭執行職務
中    華    民    國    99    年     3    月     9    日
                  刑事第四庭    法  官  江振源
以上正本證明與原本無異
如不服本判決，應於判決送達後10日內向本院提出上訴書狀（應
附繕本），其未敘述上訴理由者，應於上訴期間屆滿後20日內補
提理由書狀於本院，上訴於臺灣高等法院高雄分院。
中    華    民    國    99    年     3    月    10    日
                                書記官  潘豐益
附錄本判決論罪科刑法條：
毒品危害防制條例第10條
施用第一級毒品者，處六月以上五年以下有期徒刑。
施用第二級毒品者，處三年以下有期徒刑。

司法院資訊處製作；財團法人民間司法改革基金會備份。
